臺灣高等法院臺南分院刑事判決　　　　100年度上訴字第427號
上　訴　人
即　被　告　林印順
指定辯護人　本院公設辯護人　簡松柏
上列上訴人因毒品危害防制條例案件，不服臺灣雲林地方法院99
年度訴字第658、780號中華民國100年3月16日第一審判決（起訴
案號：臺灣雲林地方法院檢察署99年度偵字第4610、3966、4760
、5664號），提起上訴，本院判決如下：
    主  文
上訴駁回。
    事  實
一、林印順（綽號「阿肥」）明知甲基安非他命為毒品危害防制
    條例第2條第2項第 2款所列管之第二級毒品，非經許可，不
    得持有、販賣，因己身有施用第二級毒品之毒癮惡習，為支
    應購買毒品之龐大支出，竟仍基於販賣甲基安非他命以圖牟
    利之犯意，以其所持用MOTOROLA牌行動電話（內含門號0000
    000000號SIM卡1張，下稱0000000000號行動電話，未扣案）
    作為販毒聯絡工具。林印順於民國（下同）99年 7月31日16
    時11分，先以上開0000000000號行動電話與持用0000000000
    號行動電話之張宏維聯繫，向張宏維（張宏維佯稱係其友人
    要購買，然實際購買之人為張宏維）購買甲基安非他命之數
    量、價格而允諾販售，並約定交易時間及地點後，旋即依約
    前往張宏維位於雲林縣古坑鄉永光村大湖口１號住處，將價
    格新台幣（下同） 1,000元之甲基安非他命（起訴書誤載為
    安非他命） 1包交付予張宏維而完成販賣行為，張宏維佯稱
    其友人尚未付款而暫時賒帳，事後經林印順於同日20時許再
    以上開0000000000號行動電話聯絡張宏維，向其催討上述購
    買甲基安非他命之價金 1,000元，張宏維仍未付清購毒款項
    。
二、嗣經據報得悉許家誠、張宏維、陳正旭、林于富等人涉嫌販
    賣甲基安非他命，而依法聲請監聽許家誠、張宏維、陳正旭
    、林于富等人所持用之上開行動電話門號而悉上情。並經警
    持臺灣雲林地方法院檢察署所核發之拘票，於99年10月28日
    拘提林印順到案，而循線查獲上情。
三、案經臺灣雲林地方法院檢察署檢察官指揮雲林縣警察局虎尾
    分局偵辦後起訴。
    理  由
壹、程序方面
一、本院審理範圍
    本件檢察官起訴被告(一)販賣甲基安非他命予張宏維；(二)轉讓
    甲基安非他命予張宏維；(三)幫助施用第二級毒品等三部分，
    ，經原審法院認上開犯罪成立，(一)販賣第二級甲基安非他命
    罪部分，判處有期徒刑七年二月；(二)轉讓甲基安非他命罪部
    分，判處有期徒刑四月；(三)幫助施用第二級毒品罪部分，判
    處有期徒刑三月，被告僅對於(一)販賣甲基安非他命予張宏維
    部分提起上訴，此觀被告之刑事上訴狀（本院卷第7、8頁）
    甚明，是以，(二)轉讓甲基安非他命罪及(三)幫助施用第二級毒
    品罪部分未據上訴而告確定，本院自僅就被告上訴之(一)販賣
    甲基安非他命予張宏維有罪部分予以審理，合先敘明。
二、被告現因另案通緝中，住居所不明，經本院公示送達，合法
    通知（本院卷第149至153頁），無正當理由不到庭，爰不待
    其陳述逕行判決。
貳、關於證據能力方面
一、按被告以外之人於審判外之陳述，雖不符前四條之規定，而
    經當事人同意於審判程序作為證據，法院審酌該言詞陳述或
    書面陳述作成時之情況，認為適當者，亦得為證據，刑事訴
    訟法第159條之5定有明文。
二、查本件被告雖未於本院審理時到庭就本案證據方法表示意見
    ，惟本案犯罪事實之證據方法，業經原審法院準備程序及審
    判期日提示予檢察官、被告及辯護人，除爭執張宏維警詢筆
    錄之證據能力外，均表示對於證據能力無意見，同意列為證
    據（原審卷(一)第220頁）。
三、又查，證人張宏維於檢察官偵訊中所為之陳述，係以證人之
    身分具結作證，而現階段刑事訴訟法規定檢察官代表國家偵
    查犯罪、實施公訴，依法其有訊問被告、證人，且證人須經
    具結，偵訊時均能遵守法律規定，不致違法取供，其可信度
    極高，職是，被告以外之人前於偵查中已具結而為證述，除
    反對該項供述得具有證據能力之一方，已釋明「顯有不可信
    之情況」之理由外，不宜遽指該證人於偵查中之陳述不具證
    據能力。是以，上開證人張宏維於偵查中所為之陳述，雖屬
    傳聞證據，然其於偵查中所為證言，既經具結，符合取證之
    合法程序，而被告及其辯護人均未能釋明上開陳述有何「顯
    不可信之情況」，且於客觀之外部情狀上，難認有何顯不可
    信之情狀，依刑事訴訟法第159條之1 第2項規定，應為傳聞
    證據之例外，具有證據能力。
四、再按通訊監察之監聽譯文如係被告以外之人之司法警察（官
    ）監聽人員，於審判外將監聽所得資料以現譯方式整理後予
    以記錄而得，則本質上屬於被告以外之人於審判外之書面陳
    述，為傳聞證據，依刑事訴訟法第159條第1項規定，除法律
    有規定者外，不得作為證據。本件被告之行動電話00000000
    00號行動電話與購毒者張宏維之通訊監察錄音譯文，均係警
    員按監聽光碟側錄對話內容轉譯所得，而上開執行通訊監察
    ，係於本於臺灣雲林地方法院所核發之通訊監察書而所為之
    監聽錄音，有臺灣雲林地方法院99年度聲監字第327、423號
    、99年度聲監續字第 302號通訊監察書在卷可稽（見警卷二
    第50至53頁），監聽程序並無瑕疵可指。準此，上開行動電
    話執行之通訊監察符合法定程序，依法監聽電話所製作之通
    訊監察紀錄譯文即具備合法可信之適當性保障，其本於其等
    之電話錄音內容所制作，且符合取證之合法程序，是認上開
    通訊監察譯文，依其作成時之情況，應為適當，且為證明犯
    罪事實所必要，並經檢察官、被告及辯護人於原審同意列為
    本案證據，自得採為證據。
五、綜上所述，本院審酌上開證據製作時之情況，並無違法不當
    之情事，其證據之取得過程亦無瑕疵，認為以之作為證據應
    屬適當，與本案待證事實間復具有關連性，並經檢察官、被
    告及辯護人均表示同意列為證據，揆諸前開規定，應認該等
    供述證據符合傳聞證據之例外，自屬具有證據能力。
六、另證人張宏維之警詢筆錄，應屬被告以外之人於審判外所為
    之陳述，其警詢中之證詞，與其在本案原審審理時，經交互
    詰問所證述之內容大致相同，亦無與審判中陳述前後不符之
    情形，則被告既不同意作為證據，依刑事訴訟法第159條第1
    項規定，被告以外之人於審判外之言詞或書面陳述，除法律
    有規定者外，不得作為證據。是以，證人張宏維之警詢筆錄
    ，當然不具證據能力，而不得作為本案裁判之證據方法。
參、認定犯罪事實所憑之證據及理由
一、訊據上訴人即被告林印順固坦白承認：於99年 7月31日16時
    11分、20時0分許，持用0000000000號行動電話與持用00000
    00000 號行動電話之張宏維聯絡後，前往張宏維住處，將少
    許之甲基安非他命交付予張宏維之事實，惟矢口否認有何販
    賣第二級毒品之犯行，並辯稱：該次張宏維說要向其購買甲
    基安非他命，但是要用賒欠的，其告以張宏維沒有在販賣毒
    品，身上有一點甲基安非他命可以請張宏維，該次過去只有
    請張宏維施用一些甲基安非他命云云。
二、經查，被告持用行動電話0000000000號行動電話，於99年 7
    月31日16時11分、20時許，與證人張宏維持用0000000000號
    行動電話聯繫等情，業據證人張宏維於檢察官偵查及原審審
    理時迭次證述明確，並有上開通訊監察譯文可憑（偵查卷(二)
    第81頁），復為被告所自認在卷，依上開補強證據，足資擔
    保被告前述部分之自白，與事實相符，應堪認該部分可信屬
    實。
三、被告雖矢口否認有上揭營利販賣第二級毒品之犯行，並以前
    詞置辯，惟查：
  (一)被告販賣甲基安非他命予證人張宏維之事實，業據證人張宏
    維於檢察官偵查中及原審審理時迭次具結指證不移如下：
  1.於偵查時結證稱：「（檢察官朗讀提示0000000000號行動電
    話於99年7月31日16時11分、20時0分之通訊監察譯文）我當
    時是跟綽號「阿肥」之人講電話，一開始騙「阿肥」說別人
    要，其實是其自己要買來吃，後來在其家拿到毒品，是用欠
    的，拿到1,000元的甲基安非他命等語。」（偵查卷(二)第162
    頁）。
  2.於原審法院審理時結證稱：綽號「阿肥」之人為被告林印順
    ，林印順之行動電話是0000000000號，我於99年7 月31日16
    時11分打電話給林印順，跟林印順說有人要拿甲基安非他命
    ，『提酒的人』就是要拿安非他命的人，『1 瓶、2 瓶』就
    是1,000 還是2,000 。我是要1,000 元的甲基安非他命，林
    印順有到我家中，交付1,000 元的甲基安非他命給我，我騙
    林印順說那是別人要的，所以當天沒有給錢，實際上是我自
    己要施用的，因為想要多一點就用騙的，該次拿到的差不多
    有1, 000元的量，我沒有對於林印順據實以告；我心裡想說
    要給錢，但林印順沒有向我拿錢，過沒多久其就被抓了；而
    於99 年7月31日20時之通聯，林印順問我有無打給朋友，我
    回答說「還沒」，林印順又說「補嗲補一下」，我聽不懂在
    說什麼，就隨便回答等語（原審卷(二)第118 頁至第122 頁）
    。
  3.由證人張宏維於檢察官偵查及原審經具結反覆詰問仍堅決指
    證係向被告言明購買 1,000元之甲基安非他命，並於約定交
    易地點，由被告當面交付甲基安非他命等情不移，足見其證
    詞之可信度甚高，按衡之一般施用毒品者言，其如不願指證
    販毒之人，大可隨意稱在某公共場所向綽號某人購買，以「
    幽靈」搪塞，不須如此明確陳明，且其二人又無怨隙，苟無
    其事，不會特意憑空編造情節，構陷被告，而證人張宏維已
    明確指證如何向被告約定購買甲基安非他命及被告依約交付
    甲基安非他命而完成交易金等情節歷歷，當無虛構事實之情
    ，堪予採信。
  (二)又觀諸99年7 月31日16時11分1 秒被告林印順（A ）持用00
    00000000號行動電話撥打張宏維（B ）0000000000號行動電
    話之通訊監察譯文內容（偵查卷(二)第142 頁）：
    A：喂。
    B：喂、你剛才說要提酒的人，你可以叫他過來。我現在隨
       過。
    A：喂。
    B：喂、嘿。
    A：好啦。
    B：聽無。
    A：好啦。
    B ：好嗯、他要1瓶、還2瓶、喂？
    A：1瓶那。
    B：1瓶呦。
    A：嗯。
    B：好啦、好，我馬上過。
    A：好。（偵查卷(二)第142頁）
  1.經質之證人張宏維於原審審理時結證稱：我於99年7 月31日
    16時11分打電話給林印順，跟林印順說有人要拿甲基安非他
    命，『提酒的人』就是要拿安非他命的人，『1 瓶、2 瓶』
    就是1,000 還是2,000 。我是要1,000 元的甲基安非他命，
    林印順有到我家中，交付1,000 元的甲基安非他命給我等語
    （原審卷(二)第118 至122 頁），核與被告林印順於99年10月
    28日警詢時即陳稱：「（問：譯文中你說『他要1 瓶還2 瓶
    』是代表什麼意思？）代表要買安非他命毒品1,000 元還是
    2,000 元安非他命毒品的意思。」等情相符（偵查卷(二)第
    150 頁）。
  2.綜合證人張宏維上開指證內容，與上開通訊監察譯文內容比
    對以觀，足見被告與證人張宏維通話時，即已明顯知悉通話
    對方即證人張宏維欲購買甲基安非他命，而回應張宏維時表
    示要拿安非他命的人可以到張宏維家中，並加以詢問是要1,
    000元或2,000元之甲基安非他命，而確認對方要購買之甲基
    安非他命係「1瓶那」（即1,000元），乃予以允諾稱：「嗯
    」、「好啦、好，我馬上過」等語，立即出發前往證人張宏
    維家中而完成交易行為，至為明顯。
  3.基上，證人張宏維與被告係經由上開通話而確認交易數量、
    價格、時間及地點，並經被告予以允諾販售而達成買賣之意
    思表示後，旋即由被告依約前往與證人張宏維交易，則證人
    張宏維既係本於購買之意，被告亦本於販售之意思，由被告
    交付該等價值金額之甲基安非他命而完成交易行為，是被告
    與證人張宏維係基於買賣之意思表示合致而交易甲基安非他
    命，核被告所為應係屬販賣第二級毒品之行為，已至為明確
    。
  4.至證人張宏維雖係以朋友要購買毒品名義欺騙被告林印順，
    未告知被告林印順實際上是其本人想要施用，被告林印順自
    然不會知道實情，此由被告於99年10月28日警詢、偵訊時，
    都還認為是張宏維的朋友要購買毒品（偵查卷(二)第 150頁、
    第153頁至第154頁）可明，然被告與證人張宏維經上開電話
    聯繫確認交易數量、價格、時間及地點，並經被告予以允諾
    販售而達成買賣之意思表示後，旋即由被告依約前往與證人
    張宏維而完成買賣之交易行為，則被告對於係證人張宏維之
    真意係本人或其友人要購買，並不影響本件販賣甲基安非他
    命行為之成立。
  (三)再觀諸99年7月31日20時0分8秒被告林印順（B）以00000000
    00號行動電話撥打張宏維（A） 0000000000號行動電話之通
    訊監察譯文內容（偵查卷(二)第142頁）：
    B：你有打給朋友嗎、喂？
    A：還沒。
    B：喂。
    A：還沒、還沒。
    B：喔、那照你的意思這樣可以啦，在補嗲補一下喔、喂，
       是無？
    A：好好。
    B ：好好喔、好
    則由上開通話內容可知，被告要求證人張宏維與其友人聯絡
    ，向其友人催討所交付甲基安非他命之價款 1,000元，益徵
    其等於 99年7月31日該次交易甲基安非他命，被告係屬有償
    販賣甲基安非他命至為明顯。
  (四)至被告雖於99年10月28日偵訊時辯稱：該次是張宏維的朋友
    要購買毒品，伊代為聯絡其上游「陳正旭」，陳正旭前來張
    宏維家後，交付 1,000元的甲基安非他命毒品，再由其轉交
    給張宏維，該次未收到錢。事後陳正旭說這次交易的錢是針
    對伊本人，是伊後來有打電話向張宏維催錢云云（偵查卷(二)
    第154頁至第155頁）。惟查：
  1.證人張宏維於99年11月12日檢察官訊問時證稱：「（問：『
    阿肥』表示他當天拿給你的安非他命，你知道也是從陳正旭
    那邊拿的，你有何意見？）我不知道是從『豬仔』陳正旭那
    裡拿的。（問：『阿肥』他說『豬仔』那天也有到你家門口
    ？）我不知道『豬仔』有來。」等語（偵查卷(二)第163 頁）
    。且參以，證人陳正旭於100年2月11日原審法院審理時亦結
    證稱：對於99年7月31日林印順交付張宏維1,000元的甲基安
    非他命一事，並不知悉，其當天亦無交付 1,000元的甲基安
    非他命給林印順等語（原審卷(二)第 129頁背面），足見被告
    上開辯稱，與事實不符，並無足採。
  2.被告雖又於原審準備程序及審理時改口辯稱：該次是請張宏
    維的；因為伊與張宏維是朋友，常常到張宏維家施用毒品，
    張宏維也常常向伊索討甲基安非他命施用，99年7 月31日該
    次，伊知道是張宏維自己想要施用，沒有拆穿張宏維的謊言
    ，告訴張宏維沒有在賣毒品，毒品是免費送給張宏維，張宏
    維要給朋友或自己用都可以，伊又打電話問張宏維這樣夠了
    吧，以免張宏維又打電話要毒品，伊從來沒有跟張宏維拿過
    一毛錢過云云（原審卷(一)第133 頁背面，原審卷(二)第134 頁
    背面、第136 頁）。然經觀諸上開99年7 月31日16時11分01
    秒電話中，張宏維沒有告知被告是自己要施用毒品，被告也
    回以要「你剛才說要提酒的人，你可以叫他過來」、「要 1
    瓶、還2 瓶」，顯然無所謂識破張宏維謊言之情形，被告上
    開說詞已難自圓其說。且衡之，甲基安非他命為政府嚴厲查
    緝、價值不菲之物，被告並另於99年8 月14日無償轉讓甲基
    安非他命予張宏維時，係將重約「0.05公克」之甲基安非他
    命１小包放入煙盒中，再將該煙盒放置在「其住處」附近某
    紐澤西護欄上，而由受讓者張宏維「自行前往取用」；卻於
    99年7 月31日，在張宏維已告以是朋友要的，被告卻帶「價
    值約1,000 元」之甲基安非他命，「親自」送到「張宏維家
    中」，只是為了要請朋友張宏維或「張宏維之朋友」施用，
    其所辯稱無償轉讓之毒品價值、數量與方式，顯然不合常理
    ，亦與其轉讓毒品與張宏維施用之情形不同。況且，被告對
    於不認識、且無任何交情之「朋友的朋友」，乃免費供其施
    用，亦顯與常情有違，顯見其上開所辯，亦為事後飾卸之詞
    ，不足採信。
  3.再由上述99年 7月31日20時0分8秒被告與證人張宏維通訊監
    察譯文內容（偵查卷(二)第 142頁）以觀，被告果若係無償轉
    讓予證人張宏維，已經免費給了張宏維「價值約 1,000元」
    之甲基安非他命，當無須再問是否要「補嗲補一下」（按：
    再補貼一些），顯見該次通話被告表面追問張宏維是否已將
    甲基安非他命交付予其朋友，並詢問張宏維毒品部分是否沒
    有問題，但詢問背後真正目的，業據被告於99年10月28日檢
    察官檢察官時已供稱：「後來有再打給他問他錢收到了沒，
    可見要問張宏維的朋友有沒有給張宏維錢，如果有給張宏維
    錢，就要交給我，我再交給『豬仔』。」等語（見偵查卷第
    154 頁）。由此可見，被告所辯係向綽號「豬仔」之陳正旭
    調甲基安非他命一節，固不可採，已如前述，但其真意就是
    在確認張宏維朋友即購毒之人是否已經給錢，參諸上情，益
    徵於99年 7月31日該次交易，被告係有償販賣甲基安非他命
    ，應無疑義。
  (五)另佐以，證人張宏維係經常性之甲基安非他命毒品施用者，
    業據其等證述在卷，並因施用第二級毒品甲基安非他命，經
    臺灣雲林地方法院以99年度六簡字第182 號判處有期徒刑五
    月在案，有判決書及檢察官聲請簡易判決處刑書在卷可憑（
    原審卷(二)第270至272頁），經核與其指證向被告購買甲基安
    非他命以施用之情節相符，亦可佐證被告販賣第二級毒品甲
    基安非他命之犯罪事實，應屬實在。
  (六)綜參證人張宏維之上開證述內容以觀，並無重大矛盾瑕疵，
    亦未違背經驗法則與論理法則，堪認與事實相符，又經核與
    前揭通訊監察譯文內容大致相符，足資補強證人張宏維所指
    證被告販賣甲基安非他命，應與事實相符，堪予採信。
四、被告上訴意旨雖再以：被告係請張宏維施用甲基安非他命，
    並無營利云云。然查：
  (一)按販賣毒品之所謂販賣行為，係行為人基於營利之目的，而
    販入或賣出毒品而言，販賣毒品者，其主觀上須有營利之意
    圖，且客觀上有販賣之行為，即足構成，至於實際上是否已
    經獲利，則非所問，即於有償讓與他人之初，係基於營利之
    意思，並著手實施，而因故無法高於購入之原價出售，最後
    不得不以原價或低於原價讓與他人時，仍屬販賣行為，必始
    終無營利之意思，以原價或低於原價有償讓與他人，方難謂
    為販賣行為，而僅得以轉讓罪論處（最高法院93年度臺上字
    第1651號、94年度臺上字第5317號判決意旨分別參照）。
  (二)被告雖一再否認所交付甲基安非他命予張宏維，有無從中獲
    利云云。惟按毒品危害防制條例所規定之販賣毒品罪，雖未
    明示「營利之意圖」為其犯罪構成要件，然「販賣」一語，
    在文義解釋上當然已寓含有買賤賣貴，而從中取利之意思存
    在，且從商業交易原理與一般社會觀念而言，販賣行為在通
    常情形下，仍係以牟取利益為其活動之主要誘因與目的。況
    且，毒品危害防制條例所處罰之「販賣」毒品罪，所著重者
    為行為人在主觀上有藉以牟利之惡性及對毒品之擴散具有較
    有償或無償轉讓行為更嚴重之危害性，其「營利」之意圖係
    從客觀之社會環境、情況及證人、物證等資料，依據證據法
    則綜合研判認定。查被告既確有交付甲基安非他命予張宏維
    ，並與張宏維言明價金為 1,000元，其後向張宏維催討，應
    屬有償交易，業經本院認定如前，雖無法查得其實際獲取之
    利潤若干？然甲基安非他命之價格昂貴，取得不易，其非法
    交易，為警方嚴加查緝，國家科以重罰不容寬貸，衡諸常情
    ，為販賣之不法勾當者，苟無利可圖，應無甘冒被查緝法辦
    重罰之高度風險，平白無端義務為該買賣之工作，足見被告
    應有利可圖，其販入之價格當較其出售之價格為低，而有從
    中賺取買賣價差牟利之意圖及事實，應屬合理之認定。
  (三)再者，販賣毒品非可公然為之，亦無公定價格，容易分裝並
    任意增減其份量，而每次買賣之價量，可能隨時依雙方關係
    深淺、資力、需求量及對行情之認知、來源是否充裕、查緝
    是否嚴緊、購買者被查獲時供述購買對象之可能風險之評估
    等，而異其標準，非可一概論之。查被告交付甲基安非他命
    予證人張宏維，係屬「有償」交易行為，而依一般社會觀念
    而言，販賣行為在通常情形下，須有牟取利益，是被告上開
    有償交易甲基安非他命之行為，既無法舉反證其確係另基於
    某種非圖利本意之關係而交付，自不能僅以無法查悉其販入
    價格，做為是否高價賣出之比較，執為無營利之意思而阻卻
    販賣犯行之追訴，亦無疑義。是以，本件被告出售甲基安非
    他命予證人張宏維，應有從中賺取買賣價差，其有牟利之意
    圖至為灼然。
  (四)另佐以，被告自承施用第二級毒品之毒癮惡習，所費不貲，
    施用毒品者為支應購買毒品之龐大支出，豈有將其花費不易
    取得之金錢購得之甲基安非他命，分文未賺取而以原價出售
    予他人，顯與常情已有不合。再觀諸被告與張宏維雖有認識
    ，但其間並無特殊交情或關係，被告非要求張宏維至其家中
    ，反而耗費時間、心力，事先以電話聯繫毒品交易金額後，
    再親自前往張宏維家中交付價值約 1,000元毒品，並於同日
    稍後再次主動打電話詢問是否已交付、收錢等情，其無賺取
    任何差價之營利意圖，反需承擔被查獲後面臨重刑之可能，
    衡之常情亦難想像。
  (五)綜上所述，足認被告上開所為，應有從價差或量差中賺取利
    潤而牟利，其主觀上確實有販賣甲基安非他命以營利之不法
    意圖，應堪確認。
五、另按「安非他命」、「甲基安非他命」均係屬毒品危害防制
    條例第2條第2項第 2款所列之第二級毒品，二者雖多為硫酸
    鹽或鹽酸鹽，可溶於水，為白色、略帶苦味之結晶，但使用
    劑量及致死劑量，仍屬有別，且目前國內發現者都為甲基安
    非他命的鹽酸鹽，國內緝獲之安非他命藥物，多為甲基安非
    他命，有行政院衛生署管制藥品管理局93年02月09日管宣字
    第0930001092號函、93年12月22日管宣字第0930012251號函
    各 1紙闡述甚詳，可見安非他命與甲基安非他命，係毒性有
    差別之第二級毒品（最高法院97年度臺上字第4536號判決同
    此見解）；又安非他命在國內取得不易，施用情形較少，實
    務上尿液檢驗結果係甲基安非他命陽性反應者佔大部分等情
    ，業經法務部調查局93年5月04日調科壹字第09362413980號
    函述明綦詳，且一般施用毒品者並不知「安非他命」、「甲
    基安非他命」之區別。本件張宏維因施用第二級毒品案件經
    原審法院簡易庭判決在案，其認定所施用者即為甲基安非他
    命，足認本件被告所販賣予張宏維者應係甲基安非他命無訛
    ，是起訴書記載為「安非他命」，尚有誤會，應予更正，附
    此敘明。
六、綜上所述，本件依檢察官提出之證人張宏維之指證及通訊監
    察譯文，已足證明被告販賣甲基安非他命之犯罪事實，被告
    前揭所辯均屬卸責之詞，不可採信。從而，被告販賣第二級
    毒品甲基安非他命之犯行，事證明確，應堪認定。
七、本件已事證明確，其他未予審酌之證據，核與本件事實之認
    定已無影響，自毋庸一一論述，併此說明。
肆、論罪科刑之理由
一、按甲基安非他命係屬毒品危害防制條例第2條第2項第2 款所
    規定之第二級毒品，非經許可，不得持有、販賣。核被告所
    為，係犯毒品危害防制條例第4條第2項之販賣第二級毒品罪
    。
二、被告販賣毒品甲基安非他命前後，因而持有毒品甲基安非他
    命之低度行為，應為販賣之高度行為所吸收，不另論罪。
三、至被告之辯護人意旨以：被告未有前科素行，販賣毒品價值
    僅 1,000元，其數量甚少，且事後沒有拿到價款，可見被告
    非販毒維生，也非毒梟或大盤商，本案處以最輕的刑度顯有
    情輕法重失衡情形，請依刑法第59條規定減輕其刑云云，惟
    本院審之：
  (一)按刑法第57條所列各款，為量刑時應行注意之事項，並非同
    法第59條酌減其刑之根據，刑法第59條所謂「犯罪之情狀可
    憫恕」，自係指裁判者審酌第57條各款所列事項以及其他一
    切與犯罪有關之情狀之結果，認其犯罪足堪憫恕者而言，亦
    即必須犯罪另有特殊之原因與環境等等，在客觀上足以引起
    一般同情，認為即予宣告法定低度刑期尤嫌過重者，始有其
    適用（最高法院38年台上字第16號、45年台上字第1165號、
    51年台上字第899號判例分別參照）。
  (二)查本件被告販賣甲基安非他命予張宏維固僅一次，然其販賣
    對象係思慮淺薄之20多歲年輕人，漫延毒害而戕害年輕人身
    心，尚難謂犯罪情節輕微。且本院審酌鑑於國內毒品泛濫，
    且被告於犯後始終否認販賣甲基安非他命予張宏維，一再變
    更說法、飾詞狡辯，犯後態度不佳，實難認其有悔改之意。
    再者，本院審酌鑑於國內毒品泛濫，因販毒者供應毒品予施
    用者，危害他人身心健康，並因而導致嚴重危害社會安寧秩
    序，準此，就被告犯罪當時並無特殊之原因與環境，在客觀
    上足以引起一般同情，而顯然可憫之情形。
  (三)況且，單純犯罪情節輕微、犯人之犯罪動機、品行、素行、
    犯罪後態度等情狀，僅可為法定刑內從輕科刑之標準，非可
    執為酌減其刑之理由。本院量定宣告刑時已充分考量其刑法
    第57條所列各款量刑事項，自無再執為適用刑法第59條酌減
    其刑之餘地。
  (四)基上所述，依被告販賣第二級毒品之犯罪情節難謂輕微，且
    依犯罪當時並無特殊之原因與環境，在客觀上足以引起一般
    同情，而顯然可憫之情狀，又以販賣第二級毒品法定本刑為
    七年以上有期徒刑觀之，並無情輕法重之情形，自無依刑法
    第59條酌減其刑之必要。是被告之辯護人請求再依刑法第59
    條酌減其刑云云，於法尚非有據，自不可採。
伍、維持原判決之理由
一、原審以被告罪證明確，因而：
  (一)適用毒品危害防制條例第4條第2項、第19條第1項之規定。
  (二)並審酌被告林印順前有經觀察勒戒之紀錄等，此有臺灣高等
    法院被告前案紀錄表在卷可參，被告有施用毒品之惡習，是
    當知毒品對人身心戕害之嚴重性，竟不思努力工作賺取正當
    酬勞，竟藉流毒他人牟取利益，且被告犯後僅坦承幫助施用
    第二級毒品及轉讓甲基安非他命犯行，否認有販賣第二級毒
    品罪，其等犯後態度不佳，並斟酌被告販賣第二級毒品因賒
    欠而尚未獲得款項；另被告從事賣菜及家中農務工作等一切
    情狀，量處被告有期徒刑七年二月。
  (三)再敘明：未扣案MOTOROLA牌行動電話（內含門號0000000000
    號SIM卡1張），該手機為被告所有，0000000000號SIM卡1張
    則為被告友人綽號「連哥」之成年男子贈與被告，供被告與
    張宏維聯絡毒品交易時使用，雖上開0000000000號SIM卡1張
    已經遺失等情，業據被告供陳在卷（原審卷(二)第 137頁正、
    反面），惟仍不能證明業已滅失，應依毒品危害防制條例第
    19條第1 項之規定宣告沒收之，如一部或全部不能沒收時，
    追徵其價額等語。
二、又按關於刑之量定，係屬實體法上賦予法院得為自由裁量之
    事項，倘其未有逾越法律所規定之範圍，或濫用其權限，即
    不得任意指摘為違法（最高法院75年台上字第7033號判例意
    旨參照）。原判決審酌被告上述犯罪情狀，並參以毒品危害
    防制條例第4條第2項販賣第二級毒品法之定本刑為七年以上
    有期徒刑，量處被告有期徒刑七年二月，並未逾越法律所規
    定之範圍，且其量刑僅逾法定最低刑二月，尚屬偏低，亦無
    濫用權限之情，應認符合罪刑相當原則。被告上訴意旨指摘
    量刑過重云云，亦非可取。
三、依上所述，本院經核原判決關於被告林印順部分認事用法，
    並無不合，且量刑亦堪屬允當。被告上訴意旨猶執前詞，否
    認犯罪，指摘原判決不當，經查殊非足取，為無理由，應予
    駁回。
陸、適用之法律：刑事訴訟法第368條、第371條。
本案經檢察官趙中岳到庭執行職務。
中    華    民    國   100    年    9     月    13    日
                  刑事第五庭    審判長法  官  楊明章
                                      法  官  趙文淵
                                      法  官  蔡美美
以上正本證明與原本無異。
如不服本判決應於收受送達後10日內向本院提出上訴書狀，其未
敘述上訴理由者，並得於提起上訴後10日內向本院補提理由書（
均須按他造當事人之人數附繕本）「切勿逕送上級法院」。
                                      書記官  歐貞妙
中    華    民    國   100    年    9     月    13    日
附錄本判決論罪科刑法條：
毒品危害防制條例第4條第2項
製造、運輸、販賣第二級毒品者，處無期徒刑或 7年以上有期徒
刑，得併科新臺幣1千萬元以下罰金。